【裁判字號】    95,中簡上,616
【裁判日期】    951124
【裁判案由】    侵占
【裁判全文】
臺灣臺中地方法院刑事判決           95年度中簡上字第616號
上  訴  人  臺灣臺中地方法院檢察署檢察官
上  訴  人  甲○○（原名陳靖揚）
即  被  告
選任辯護人  林文成 律師
上列上訴人等因被告侵占案件，不服本院臺中簡易庭中華民國九
十五年八月七日九十五年度中簡字第一八八八號第一審簡易判決
（聲請簡易處刑案號：九十五年度偵字第一四五○五號）提起上
訴，本院管轄之第二審合議庭判決如下：
    主  文
上訴駁回。
    理  由
一、本案經本院審理結果，認第一審以上訴人甲○○犯刑法第三
    百三十六條第二項之業務侵占罪，判處有期徒刑六月，並諭
    知易科罰金之折算標準，除原判決所載被告「周兆宏」係屬
    誤載，應予更正為「甲○○」外，其認事用法均無不合，量
    刑亦屬妥適，應予維持，並引用第一審判決書及檢察官聲請
    簡易判決處刑書記載之事實、證據及理由（如附件）。
二、上訴意旨分別以：
（一）本件檢察官之上訴意旨略謂：被告所犯之刑法第三百三十
      六條第二項業務侵占罪，係法定刑六月以上五年以下有期
      徒刑之罪，且被告係連續犯，原審判決有期徒刑六月，稍
      嫌過輕，難達警惕被告之效等語；
（二）被告之上訴意旨略謂：伊坦承犯罪，然伊於案發後已積極
      與告訴人洽談和解，並清償完畢，原審量刑過重等語。
三、惟查：
（一）按關於刑之量定，係實體法上賦予法院得為自由裁量之事
      項，苟已斟酌刑法第五十七條各款所列情狀，而未逾越法
      定刑度，或濫用其權限，即不得任意指摘為違法，最高法
      院七十二年臺上字第六六九六號、七十五年臺上字第七○
      三三號判例均可參照。且在同一犯罪事實與情節，如別無
      其他加重或減輕之原因，下級審法院量定之刑，亦無過重
      或失輕之不當情形，則上級審法院對下級審法院之職權行
      使，原則上應予尊重（最高法院八十五年度臺上字第二四
      四六號判決參照）。
（二）本件被告所犯之刑法第三百三十六條第二項之業務侵占罪
      ，其法定刑為「六月以上五年以下有期徒刑、得併科三千
      元以下罰金」，而原審已依刑事訴訟法第四百五十四條第
      二項詳細記載認定之犯罪事實、證據及應適用之法條，顯
      已審酌被告之連續業務侵占犯行，對告訴人所造成損害，
      但並無非必須依刑法第五十六條之規定加重其刑之必要，
      及其犯後已與告訴人和解，賠償告訴人所受損害，且坦承
      犯行，態度良好等一切情狀，而於法定刑度內量處被告有
      期徒刑六月，並諭知易科罰金之折算標準，自難謂原審有
      何違法失當之處。是上訴人即檢察官指摘原審判決量刑過
      輕云云，上訴人即被告指摘原判決量刑過重云云，均無理
      由，自均應將其上訴駁回。
四、被告經合法傳喚，無正當理由不到庭，本院不待其陳述，逕
    行判決。
據上論斷，應依刑事訴訟法第四百五十五條之一第一項、第三項
、第三百七十一條、第三百七十三條、第三百六十八條，判決如
主文。
本案經檢察官乙○○到庭執行職務。
中    華    民    國  九十五  年  十一  月   二十四   日
                  刑事第九庭  審判長法  官  陳  得  利
                                    法  官  余  德  正
                                    法  官  莊  秋  燕
以上正本證明與原本無異。
不得上訴。
                                    書記官  莊  玉  惠
中    華    民    國  九十五  年  十一  月   二十四   日


司法院資訊處製作；財團法人民間司法改革基金會備份。
